【裁判字號】    92,訴,1629
【裁判日期】    920912
【裁判案由】    違反槍砲彈藥刀械管制條例
【裁判全文】
臺灣臺中地方法院刑事判決                        九十二年度訴字第一六二九號
    公  訴  人  臺灣臺中地方法院檢察署檢察官
    被      告  乙○○
    指定辯護人  本院公設辯護人  甲○○
右列被告因違反槍砲彈藥刀械管制條例案件，經檢察官提起公訴（九十一年度偵字第
一六四一二號），本院判決如左：
    主  文
本件免訴。
    理  由
一、公訴意旨略以：被告乙○○於民國八十九年二月初某日，在臺中市○○路某處，
    收受傅錦盛（已於八十九年四月十日被槍擊死亡）所託付如附表一編號二至八號
    及附表二所示之制式手槍、子彈、手榴彈等，未經許可而予寄藏。因認被告涉犯
    槍砲彈藥刀械管制條例第七條第四項之未經許可寄藏手槍、炸彈及同法第十二條
    第四項之未經許可寄藏子彈等罪嫌等語。
二、按案件曾經判決確定者，應諭知免訴之判決，刑事訴訟法第三百零二條第一項第
    一款定有明文；復按，案件曾經判決確定者，應為免訴之判決，此項原則關於實
    質上一罪或裁判上一罪，均有其適用，最高法院六十年度臺非字第七七號著有判
    例可資參照。
三、訊據被告乙○○對於右揭事實坦承不諱，並有扣案如附表所示之槍枝、子彈及手
    榴彈可證。且前開各該手槍、子彈及手榴彈等扣案物，經內政部警政署刑事警察
    局鑑驗結果均具有殺傷力，有該局九十年二月二日刑鑑字第九○五二號、九十年
    二月六日刑鑑字第一○三八八號、九十年二月七日刑鑑字第一一三０八號、九十
    年四月四日刑偵五字第二七二八七號、九十年二月十四日刑偵伍字第二○八二三
    號、第二０八二五號、九十年二月十四日刑鑑字第一五五四九號、第一五九六七
    號、九十年二月十六日刑鑑字第一五五五三號、九十年三月二十六日刑鑑字第四
    一四三一號等鑑驗通知書、臺灣高等法院臺中分院九十一年度上重更（一）字第
    二二號及同法院九十一年度上訴字第七四三號刑事確定判決各一份在卷可稽。被
    告右開寄藏槍枝、子彈及彈藥犯行，固足認定。然查：
（一）本案被告係因聽聞其胞兄謝震宇之妻廖淑娟與洪大順有曖昧關係，其兄謝震宇
      曾遭洪大順威脅，而對洪大順有所不滿，遂基於持有具有殺傷力槍彈及殺人之
      犯意，於八十九年二月初某日，在其位於臺中市○○路○段一一０號二樓之租
      屋處樓下，向傅錦盛借用Ｐ．ＢＥＲＥＴＴＡ美國廠製，ＭＯＤ九二ＦＳ型口
      徑九ｍｍ制式半自動手槍一支（槍枝管制編號：0000000000號，槍
      號為ＢＥＲ三八三０七一Ｚ，含彈匣一個）及九ｍｍ制式子彈十顆。其時，傅
      錦盛係將上開被告所借用之制式半自動手槍一支及九ｍｍ制式子彈十顆，連同
      如附表一編號二至八號及附表二所示之槍、彈，均以同一個袋子包裝，而於同
      時、同地，一次交予被告收受，委託被告代為寄藏保管如附表一編號二至八號
      及附表二所示之槍、彈等節，業據被告於警詢及偵審中供承在卷。另被告於本
      院九十年度訴緝字第九四號及臺灣高等法院臺中分院九十一年度上訴字第七四
      三號刑事案件審理程序中，亦均為相同供述，有臺灣高等法院臺中分院九十一
      年度上訴字第七四三號刑事確定判決一份在卷可稽（詳見九十一年度偵字第一
      六四一二號偵查卷第十六頁正面，該判決理由欄第五點）。此外，復查無其他
      積極證據足認被告此部分供述有何不實之處，應認被告此部分供述情節堪可採
      信。
（二）被告於取得右開全部槍彈後，即持其中部分槍彈先後為下列（１）至（４）所
      示犯行，嗣並於（５）所示時地，為警查獲，並先後為警起出前述槍、彈，而
      被告下列（１）、（２）所示犯行，業據臺灣高等法院臺中分院於九十一年八
      月六日，以九十一年度上訴字第七四三號判處應執行有期徒刑一十五年，併科
      罰金新臺幣三百萬元，罰金如易服勞役，以罰金總額與陸個月之日數比例折算
      確定在案；被告下列如（３）至（４）所示犯行，亦經臺灣高等法院臺中分院
      於九十一年六月二十六日，以九十一年度重上更（一）字第二二號判處應執行
      有期徒刑二十年，併科罰金新臺幣一百八十萬元，罰金如易服勞役，以罰金總
      額與陸個月之日數比例折算確定在案，有臺灣高等法院臺中分院九十一年度上
      訴字第七四三號、九十一年度重上更（一）字第二二號及本院九十年度訴緝字
      第九四號刑事確定判決各一份在卷可稽。其詳為：
（１）乙○○於八十九年二月八日凌晨一時許，趁其兄謝震宇與洪大順在臺中縣大里
      市○○街九號討論如何解決時，持其上開借得之制式半自動手槍及子彈，在大
      里市○○街、東明路口，自後朝洪大順之頭部射擊子彈一發，貫穿洪大順之左
      頸部，致使洪大順不支倒地，經廖淑娟等人即時將洪大順送醫救治，始倖免於
      難。
（２）乙○○於八十九年三月七日凌晨某時許，持上開借得具有殺傷力，認係Ｐ. Ｂ
      ＥＲＥＴＴＡ美國廠製，ＭＯＤ九二ＦＳ型口徑九ｍｍ制式半自動手槍一支（
      槍枝管制編號：0000000000號，槍號為ＢＥＲ三八三０七一Ｚ，含
      彈匣一個）及傅錦盛交予其寄藏之槍彈中，可發射子彈具有殺傷力，認係美國
      ＢＥＲＥＴＴＡ廠製，ＭＯＤ九二ＦＳ型口徑九ｍｍ半自動手槍一支（槍號為
      ＢＥＲ四一三０六０Ｚ，槍枝管制編號：0000000000號，含彈匣一
      個）、九ｍｍ制式子彈三十一顆（上開九ｍｍ制式半自動手槍二支之彈匣分別
      裝有子彈十五顆及十六顆），及可發射子彈具有殺傷力，認係捷克製ＣＺ廠七
      五Ｂ型口徑九ｍｍ制式半自動手槍一支（槍號磨滅，經電解結果研判為一０五
      一Ｂ，槍枝管制編號：0000000000號，含彈匣一個）、九ｍｍ制式
      子彈三顆，與其友人王光中共同前往臺中市○○路十六號「棕櫚ＰＵＢ」飲酒
      ，迄於同日凌晨五時許，乙○○因細故與該店內消費客人王昱翔發生爭執，竟
      萌生傷害他人身體之犯意，在店內將上開可發射子彈具有殺傷力，認係捷克製
      ＣＺ廠七五Ｂ型口徑九ｍｍ制式半自動手槍一支（槍枝管制編號：00000
      00000號，含彈匣一個）及九ｍｍ制式子彈三顆交予王光中後（王光中涉
      嫌共同持有上開槍彈殺人部分，業經本院另案以八十九年度訴字第一三八八號
      案，於理由內不另為無罪諭知），雙手各持上開可發射子彈具有殺傷力Ｐ. Ｂ
      ＥＲＥＴＴＡ美國廠製，ＭＯＤ九二ＦＳ型口徑九ｍｍ制式半自動手槍（槍枝
      管制編號：0000000000號，槍號為ＢＥＲ三八三０七一Ｚ，含彈匣
      一個，子彈十五顆）及具有殺傷力，認係美國ＢＥＲＥＴＴＡ廠製，ＭＯＤ九
      二ＦＳ型口徑九ｍｍ半自動手槍各一支（槍號為ＢＥＲ四一三０六０Ｚ，槍枝
      管制編號：0000000000號，含彈匣一個，子彈十六顆），在該店外
      之王昱翔停放車輛附近，朝王昱翔及伊友人曾樹山（起訴書誤載為曾樹北）身
      體方向之地上射擊二十槍（其中Ｐ. ＢＥＲＥＴＴＡ美國廠製，ＭＯＤ九二Ｆ
      Ｓ型口徑九ｍｍ制式半自動手槍，槍枝管制編號：0000000000號，
      槍號為ＢＥＲ三八三０七一Ｚ，射擊六顆子彈；美國ＢＥＲＥＴＴＡ廠製，Ｍ
      ＯＤ九二ＦＳ型口徑九ｍｍ半自動手槍，槍號為ＢＥＲ四一三０六０Ｚ，槍枝
      管制編號：0000000000號，射擊十四顆子彈），致使王昱翔左小腿
      遭擊中二槍，受有左小腿槍傷合併脛骨及腓骨開放性骨折等之傷害，而曾樹山
      雙腿遭擊中六槍（起訴書誤載為五槍），受有六處槍傷等之傷害，其後，乙○
      ○經聽聞槍聲至店外返還上開槍彈之王光中出面制止後，始共同離去。
（３）緣彭勝堂、林昱旻基於意圖為自己不法所有之犯意聯絡，謀議強盜他人財物，
      而以林昱旻單獨意圖為自己不法之所有，於八十九年十二月二十六日凌晨二時
      許，持客觀上可供兇器使用，具行兇危險性之鐵製螺絲起子一支，在臺中縣大
      里市○○路一七四號前，竊取廖榮木所有ＪＩＡ－八七一號機車車牌一面，懸
      掛在其所有機車上作為強盜工具。並由林昱旻於八十九年十二月二十七日十三
      時三十分許，在臺中市○○路中國醫藥學院天橋附近，以恐嚇他人為詞，向乙
      ○○借用手槍供行強盜使用，而乙○○明知林昱旻借用手槍係供犯罪之用，竟
      仍將其前自傅錦盛處受寄而持有之以色列ＩＭＩ廠製ＪＥＲＩＣＨＯ９４１Ｆ
      ＢＬ型口徑９ｍｍ制式半自動手槍一支、西班牙ＬＬＡＭＡ廠製ＭＡＸ－II型
      口徑９ｍｍ制式半自動手槍一支（含彈匣及子彈十顆）而未經許可，同時出借
      予林昱旻。林昱旻、彭勝堂同時取得上述手槍及子彈未經許可持有後，即先前
      往臺中市○區○○○街五三號附近勘查作案及逃逸路線。旋於八十九年十二月
      二十七日十四時四十五分許，由林昱旻駕騎前開懸掛竊得之ＪＩＡ－八七一號
      車牌之機車後載彭勝堂，分持向乙○○借得之手槍、子彈，頭戴黑色全罩式安
      全帽，至臺中市○區○○○街五三號國群實業有限公司門口埋伏，待三信商業
      銀行（八十八年一月一日改制前原名為保證責任臺中市第三信用合作社）營業
      部行員陳坤旭向國群實業有限公司收取貨款現金新臺幣（下同）八十八萬九千
      零五元及支票、存褶、代收票據簿、帳冊、圓戳、印戳、印泥、紙條、皮包、
      提存款單等物裝進手提袋內，將手提袋放入停在該公司前之ＭＶ－六五八七號
      自小客車內右前座，準備進入駕駛座時，先由彭勝堂持手槍朝地面射擊二發子
      彈，並抵住陳坤旭頭部，以強暴手段至使陳坤旭不能抗拒，再由林昱旻進入車
      內拿取裝有現金等物之手提袋放置機車腳踏板上，得手後共乘機車往臺中市○
      ○街、雙十路方向逃逸，並將該竊得之車牌棄置臺中市○○街旁，惟在強盜過
      程中林昱旻不慎遺落內裝子彈之彈匣一個在該ＭＶ－六五八七號自小客車內。
      後林昱旻於八十九年二十七日十五時三十分許，在臺中市莒光新城停車場，將
      借得之上述手槍、子彈交還乙○○，乙○○清點後發現短少子彈二顆及彈匣一
      個，而加以詢問，林昱旻始將上情告知乙○○，並將強盜所得之其中二十萬元
      分給具贓物認識之乙○○。
（４）乙○○因缺錢花用，聽聞臺中市肉品市場係現金交易，有運鈔車接運現金，竟
      有不法得財強盜運鈔車財物，多次前往臺中市○○路一號臺中市肉品市場勘查
      。又購買作案用頭套、手套，復為強盜運鈔車財物之使用，單獨基於意圖為自
      己不法所有之概括犯意，先連續於八十九年十二月十八日及十九日凌晨三、四
      時，在臺中縣東勢鎮東勢國小後面停車場，持客觀上可供兇器使用，具行兇危
      險性之鐵製一字型螺絲起子一支，竊取不詳姓名者所有之不詳車號自小客車及
      利雪英所有Ｙ３－六一０三號廂型車；又於八十九年十二月二十九日凌晨，在
      臺中市○○○○街七七五號對面路旁，持客觀上具行兇危險性，可供兇器使用
      之鐵製板手一支，竊取洪堯靖所有Ｈ４─０八二六號自小客車車牌二面，又在
      臺中市○○路旁竊取新興測量有限公司所有ＨＺ─一七三九號小自客貨車車牌
      二面，得手後將ＨＺ－一七三九號車牌懸掛在該竊得之廂型車上，Ｈ４─０八
      二六號車牌懸掛在該竊得之自小客車上，作為強盜工具。另邀請石文亮參與持
      槍強盜案，石文亮同意後即與乙○○基於共同意圖為自己不法所有之犯意聯絡
      ，依乙○○之指示，先於八十九年十二月二十日，委請不知情之林文平至臺中
      市○○路、進化北路口附近之加油站，購得五公升裝之汽油二桶，放置在臺中
      市○○路三三七號地下室樓梯間備用。再於八十九年十二月二十四日下午四時
      許，在乙○○竊得之廂型車內貼用黑色壁報紙及隔熱紙作為掩飾。又託請不知
      情之林文平代為租用廂型車，林文平受託後，即於八十九年十二月二十六日二
      十一時十分許，以其女友陳香如名義向臺中市○○路○段四之三號黃裕舜經營
      之慶鴻租車行，租用一輛牌照Ｘ３－七四三六號廂型汽車，開往臺中市○○路
      、梅川東路口紐約廣場大樓前交給石文亮，作為接應工具。乙○○旋又邀請林
      昱旻、彭勝堂二人參與作案，林昱旻、彭勝堂亦因缺錢花用，乃承前強盜三信
      商業銀行行員陳坤旭之概括犯意，而與乙○○、石文亮共同意圖為自己不法所
      有，由石文亮於八十九年十二月二十九日上午十一時三十分許，將租來之Ｘ３
      －七四三六號廂型車及購得之汽油先行放置臺中市○○街、太原路口附近，再
      於同日下午十四時三十分許駕駛懸掛Ｈ４－０八二六號車牌之自小客車至臺中
      市肉品市場圍牆邊接應把風；另乙○○則提供以色列ＩＭＩ廠製ＪＥＲＩＣＨ
      Ｏ９４１ＦＢＬ型口徑９ｍｍ制式半自動手槍、西班牙ＬＬＡＭＡ廠製ＭＡＸ
      －II型口徑９ｍｍ制式半自動手槍、奧地利ＧＬＯＣＫ廠製１７型口徑９ｍｍ
      制式半自動手槍各一支（均內裝子彈），作為強盜工具；並將頭套、手套發予
      林昱旻、彭勝堂使用，準備完成即由乙○○駕駛該懸掛ＨＺ－一七三九號之廂
      型車，載同林昱旻、彭勝堂前往臺中市肉品市場停車場內埋伏，並各持一支制
      式手槍，戴上頭套、手套伺機而動。迨八十九年十二月二十九日十五時四十五
      分許，俊邦保全有限公司運鈔保全人員賴文貴、張惟閔及臺中市第一信用合作
      社行員宋隆清護送內裝現金九百零五萬元及傳票、支票、文件等物之帆布袋（
      賴文貴持有該帆布袋），欲進入由李基傳駕駛之運鈔車時，衝出廂型車開槍射
      擊，致張惟閔右手掌受有槍傷，賴文貴右手、左小腿中彈倒地，受有左腓骨開
      放性骨折、右大腿開放性傷口之傷害（傷害部分未據告訴），並由彭勝堂持手
      槍控制司機李基傳，以強暴脅迫手段，至使賴文貴、張惟閔、宋隆清、李基傳
      不能抗拒，再由林昱旻劫取賴文貴手中之帆布袋。得手後乙○○、彭勝堂、林
      昱旻等三人朝預定逃逸路線，攀越圍牆後即坐上由石文亮駕駛之上開懸掛Ｈ４
      －０八二六號接應自小客車，開往臺中市○○路、錦和街口附近，由林昱旻將
      該手提袋搬入預放該處之Ｘ３－七四三六號廂型車，彭勝堂及石文亮則將該懸
      掛Ｈ４－０八二六號自小客車開至錦和路、錦和東街口附近，潑灑事先預備之
      汽油，點火燒毀該自小客車湮滅罪證後，迅即坐上乙○○駕駛之Ｘ３－七四三
      六號廂型車逃離現場，沿臺中市○○路往軍功路、精武路、電臺街、雙十路，
      至英才路、梅川西路口附近，石文亮分得一百三十萬元先行下車，至英才路、
      民權路附近，林昱旻、彭勝堂亦各分得五十萬元下車，其餘強盜所得財物及作
      案用之手槍子彈均由乙○○處理（石文亮分得之一百三十萬元嗣後交回一百萬
      元給乙○○，四人強盜所得財物，除自石文亮、乙○○處分別起出之三十萬元
      及十四萬九千七百元外，均已花用一空，其餘傳票、支票、文件等物，亦經燒
      燬滅失）。
（５）前述臺中市肉品市場強盜案發生後，經臺中市警察局第二分局在懸掛ＨＺ－一
      七三九號廂型車窗黏貼之黑色膠帶上採得指紋，送由內政部警政署刑事警察局
      鑑定，查知為石文亮所留，另通知該Ｘ３－七四三六號廂型車出租者慶鴻租車
      行負責人黃裕舜進行調查，發現該車係林文平以其女友陳香如名義所租用，而
      於九十年一月一日凌晨二時十分許，持檢察官簽發之搜索票至臺中市○○路二
      六巷二十弄二號林文平住處執行搜索，查獲林文平非法持有口徑９ｍｍ半自動
      手槍彈二顆及具有殺傷力之土造子彈五顆，且將林文平約談到案（林文平違反
      槍砲彈藥刀械管制條例部分業據原審法院判決處有期徒刑五月併科罰金新臺幣
      五萬元確定）。石文亮得知事機敗露，遂與乙○○商議，將其先前分得贓款一
      百三十萬元中之一百萬元交回給乙○○，由乙○○提出作案用制式手槍三支及
      子彈八顆暨親書自白書供石文亮代向警方投案。石文亮即於九十年一月二日凌
      晨零時四十分許，前往臺中市第二分局投案，並於當日凌晨一時四十分許，帶
      警至臺中市○○路十五之九號對面空地起出作案用之制式手槍三支、子彈八顆
      （如附表一編號１所示）及乙○○親書之自首自白書一張。又於九十年一月三
      日十七時四十分許，至臺中市○○路○段一０二號十四樓十六室住處起獲贓款
      三十萬元。嗣再經警循線於九十年一月十五日，在臺中市○○路、北屯路口將
      彭勝堂拘提到案，復於同日二十時三十分許，在臺中市○○路○段九五號五樓
      十五室彭勝堂租處查獲林昱旻，起獲乙○○藏置該處之美製霰彈槍一支、子彈
      三十顆及美製轉輪手槍二支、子彈九顆（如附表一編號２所示），另起出彭勝
      堂、林昱旻強盜臺中市三信商業銀行行員陳坤旭所得存褶、代收票據簿、支票
      、帳冊、圓戳、印戳、印泥、紙條、皮包、提存款單等物（詳如附件九十年一
      月十五日彭勝堂、林昱旻住處臺中市○○路○段九五號五樓之十五起獲證物一
      覽表所示）。又於九十年一月十七日十七時三十分許，經警循線在臺中縣豐原
      市○○街一八九號Ａ棟四樓十六室逮捕通緝中之乙○○，扣得制式手槍三支、
      子彈二百二十八顆及贓款十四萬九千七百元等物（如附表一編號３所示）。再
      於九十年一月十八日四時三十分許，在臺中縣潭子鄉○○路○段八七巷四三弄
      九號起獲制式手槍四支、子彈二十三顆（如附表一編號４所示）。其後再經警
      借提乙○○陸續起獲附表一編號５至８所示之手槍、子彈。又在本院審理中，
      復經臺中縣警察局烏日分局借提乙○○於九十年三月八日，在臺中縣烏日鄉大
      肚山第九公墓後產業道路旁起出如附表二所示之美製四五手槍（包彈匣）、美
      制轉輪手槍各一支及美制轉輪手槍子彈四顆（鑑驗試射三顆、扣案一顆）。
四、本案被告除上開因借得而持以射擊洪大順之槍、彈外，餘如附表一編號二至八號
    及附表二所示之槍、彈，應係被告上開非法寄藏槍彈之行為所持有，而與上開借
    用槍彈而持有者固屬有別。然查，被告既係於同時、同地，以一個收受裝有上述
    全部槍、彈之袋子之行為，而同時觸犯單純持有槍、彈罪（即收受被告借用之槍
    、彈部分）及寄藏槍、彈罪（即被告受託代為保管之其餘槍、彈部分），其客觀
    上既僅有一個一次收受該袋子內所有槍、彈之行為，而無先後可予分割之數行為
    存在，核即屬以一個行為觸犯數罪名，為想像競合犯。從而，被告本案寄藏槍、
    彈犯行，與前案即臺灣高等法院臺中分院九十一年度上訴字第七四三號刑事確定
    判決所判決確定之因借用而持有槍、彈犯行部分，既具有想像競合犯之裁判上一
    罪關係，自應認被告本案寄藏槍、彈犯行，已為前案既判力所及。
五、且按寄藏槍、彈罪為繼續犯，其犯罪之完結須繼續至寄藏行為終了時為止，且其
    受人委託代為保管，其保管亦屬持有，不過其持有係受寄之當然結果，不應另就
    持有予以論罪。故於寄藏槍、彈之持有繼續中，另為犯他罪而持用該槍、彈加以
    實施，因非自始即意圖以持有槍、彈為犯他罪之方法，自不能再以持有與該罪論
    以牽連犯。原判決既認定上訴人等受託寄藏槍、彈部分，係犯槍砲彈藥刀械管制
    條例第七條第四項之未經許可寄藏手槍罪及同法第十二條第四項之未經許可寄藏
    子彈罪，卻又就其等持該槍、彈殺人未遂部分，論以刑法第二百七十一條第二項
    、第一項之殺人未遂罪及槍砲彈藥刀械管制條例第七條第四項之未經許可持有手
    槍罪、同條例第十二條第四項之未經許可持有子彈罪，而以想像競合犯、牽連犯
    從一重之殺人未遂罪處斷，自有適用法則不當之違誤（最高法院八十九年度臺上
    字第一二三九號判決意旨參照）。再按寄藏與持有，均係將物置於自己實力支配
    之下，僅寄藏必先有他人之持有行為，而後始為之受寄代藏而已，故寄藏之受人
    委託代為保管，其保管之本身，亦屬持有，不過，此之持有係受寄之當然結果。
    又槍砲彈藥之持有，係屬行為之繼續，其「寄藏」亦然。槍砲彈藥刀械管制條例
第七條第四項、第十一條第三項係將「持有」與「寄藏」為分別之處罰規定，則
    單純之「持有」，固不包括「寄藏」，但「寄藏」之受人委託代為保管，其保管
    之本身所為之「持有」，既係「寄藏」之當然結果，法律上自宜僅就「寄藏」行
    為為包括之評價，『不應另就「持有」予以論罪』。同時寄藏手槍、子彈係觸犯
    該條例第七條第四項、第十一條第三項之罪，應依想像上競合犯從較重之該條例
    第七條第四項未經許可無故寄藏手槍罪處斷（最高法院七十四年度臺上字第三四
    ○○號判例意參旨）。本案被告右揭如理由欄三（２）所示持傅錦盛交予其寄藏
    之槍彈中，可發射子彈具有殺傷力，認係美國ＢＥＲＥＴＴＡ廠製，ＭＯＤ九二
    ＦＳ型口徑九ｍｍ半自動手槍一支（槍號為ＢＥＲ四一三０六０Ｚ，槍枝管制編
    號：0000000000號，含彈匣一個）、九ｍｍ制式子彈三十一顆（上開
    九ｍｍ制式半自動手槍二支之彈匣分別裝有子彈十五顆及十六顆），及可發射子
    彈具有殺傷力，認係捷克製ＣＺ廠七五Ｂ型口徑九ｍｍ制式半自動手槍一支（槍
    號磨滅，經電解結果研判為一０五一Ｂ，槍枝管制編號：0000000000
    號，含彈匣一個）、九ｍｍ制式子彈三顆，於前開時地雙手持上開手槍各一枝，
    朝王昱翔及伊友人曾樹山（起訴書誤載為曾樹北）身體方向射擊之行為，既已經
    檢察官於起訴書內明確敘及（見本院刑事卷所附臺灣臺中地方法院檢察署八十九
    年度偵字第二三五四號起訴書），並經法院予以裁判確定在案。則被告自開始「
    寄藏前開槍、彈」時起，該等槍、彈既均持續置於其實力支配之下，雖被告事後
    有「持其中部分槍、彈」朝王昱翔及曾樹山身體方向射擊之行為，然被告並未因
    此而建立另一個新的持有關係（因該等槍、彈原即一直在其實力支配之下），自
    難將被告一個寄藏後當然繼續持有之行為予以割裂，是「被告持傅錦盛交予其寄
    藏之槍彈中之部分槍彈，朝王昱翔及曾樹山射擊」之行為，既已經法院判決確定
    ，而被告此部分持有槍、彈之行為，復係「寄藏」之當然結果，法律上宜僅就「
    寄藏」行為為包括之評價，不應另就「持有」予以論罪（上開判例意旨參照），
    則被告業經判決確定之持有此部分槍、彈之行為，與其寄藏該部分槍彈之行為，
    顯然具有吸收犯之實質上一罪關係。且被告寄藏該部分槍、彈之行為，復與寄藏
    其餘槍、彈部分之行為，因係一次同時同地為之，而具有單純一罪之關係。依此
    而論，被告本案寄藏槍、彈之行為，即亦應為前案即臺灣高等法院臺中分院九十
    一年度上訴字第七四三號刑事確定判決之既判力所及。
六、從而，依照右開說明，本案自應為免訴判決之諭知。
據上論斷，應依刑事訴訟法第三百零二條第一款，判決如主文。
中      華      民      國    九十二    年      九      月     十二     日
                                臺灣臺中地方法院刑事第三庭
                                    法  官  江  奇   峰
右正本證明與原本無異。
如不服本判決，應於判決送達後十日內，向本院提出上訴狀。
                                    書記官
中      華      民      國    九十二    年      九      月     十二     日
附表一：查獲乙○○持有槍械一覽表
編號：１號
時間：九十年一月二日一時四十分許。
地點：臺中市○○街與育德街口。
持有人：乙○○。
查獲槍彈：
(一)、奧地利製制式九０手槍壹枝（彈匣壹個、研判槍號CHE039、管制編號000000000
    ）。
(二)、以色列製制式九０手槍壹枝（彈匣壹個、研判槍號00000000、管制編號0000000
    00）。
(三)、西班牙製制式九０手槍壹枝（彈匣壹個、槍號00-00-00000-00、管制編號
    000000 0000）。
(四)、制式九０手槍子彈捌顆。
作案工具：管制編號0000000000之手槍係涉「陳坤旭遭槍擊案」。
備註：管制編號0000000000試射彈殼，經與臺中市第二分局八十九年十二月二十七日
      中分二刑字一二二八號刑事案件證物採驗紀錄表送鑑「陳坤旭遭槍擊案」之彈
      殼壹顆比對結果，其彈底紋痕特徵相吻合，認係由該槍枝所擊發。
編號：２號
時間：九十年一月十五日二十時三十分許。
地點：臺中市○○路○段九十五號五樓之十五。
持有人：乙○○。
查獲槍彈：
(一)、制式霰彈槍壹枝（槍號00000000、管制編號0000000000）。
(二)、仿美國史密斯廠製三五七轉輪手槍貳枝（無槍號、管制編號0000000000、00000
    0000）。
(三)、制式霰彈子彈拾顆。
(四)、制式三五七轉輪手槍子彈顆。
(五)、制式點三八轉輪手槍子彈陸顆。
編號：３號
時間：九十年一月十七日十七時三十分許。
地點：臺中縣豐原市○○街一八九號Ａ棟四樓之十六。
持有人：乙○○。
查獲槍彈：
(一)、美國製制式九０手槍壹枝（彈匣貳個、槍號重現為TYT3742、管制編號00000000
    00）。
(二)、美國製制式九０手槍壹枝（彈匣壹個、槍號775859、管制編號0000000000）。
(三)、奧地利製制式九０手槍壹枝（彈匣長短各壹個、槍號磨損、管制編號000000000
    0）。
(四)、制式九０手槍子彈貳佰貳拾捌顆。
編號：４號
時間：九十年一月十八日四時三十分許。
地點：臺中縣潭子鄉○○路○段八七巷四三弄九號六樓。
持有人：乙○○
查獲槍彈：
(一)、美國製制式三八轉輪手槍壹枝（槍號磨損、管制編號0000000000）。
(二)、仿美國史密斯廠製三五七轉輪手槍壹枝（無槍號、管制編號0000000000）。
(三)、德國製制式P239型九０手槍壹枝（彈匣壹個、槍號磨損、管制編號0000000000）
    。
(四)、捷克製制式手槍壹枝（彈匣壹個、槍號Z514762、管制編號0000000000）。
(五)、制式點三八轉輪手槍子彈陸顆。
(六)、制式九０手槍子彈顆。
(七)、制式點二五手槍子彈壹拾肆顆。
編號：５號
時間：九十年一月二十九日十七時許。
地點：臺中市西屯區西平南巷五號前原木堆內。
持有人：乙○○。
查獲槍彈：
(一)、仿美國史密斯廠製三五七轉輪手槍壹枝（無槍號、管制編號0000000000）。
(二)、義大利製制式九０手槍壹枝（彈匣壹個、槍號G26614、管制編號0000000000）。
(三)、手榴彈壹顆。
(四)、制式霰彈槍子彈貳佰伍拾顆。
(五)、制式點三八轉輪手槍子彈壹佰拾顆。
(六)、制式四五手槍子彈陸拾顆。
(七)、制式手槍子彈柒拾陸顆。
編號：６號
時間：九十年二月一日十三時三十分。
地點：臺中市東興公園廁所內。
持有人：乙○○。
查獲槍彈：
(一)、仿美國史密斯廠製三五七轉輪手槍壹枝（管制編號0000000000）。
(二)、仿美國魯格廠製三五七轉輪手槍貳枝（管制編號0000000000、0000000000）。
(三)、制式三五七轉輪手槍子彈壹拾顆。
(四)、制式點三八轉輪手槍子彈壹拾伍顆。
(五)、手榴彈壹顆。
編號：７號
時間：九十年二月五日十四時許。
地點：臺中市○○區○○街與錦賢路口草叢內。
持有人：乙○○。
查獲槍彈：
(一)、仿美國史密斯廠製三五七轉輪手槍壹枝（管制編號0000000000）。
(二)、仿三五七轉輪手槍製之仿造槍壹枝（管制編號0000000000）。
(三)、手榴彈柒顆。
(四)、制式四五手槍子彈伍拾顆。
(五)、制式點三八轉輪手槍子彈伍拾顆。
(六)、制式三五七轉輪手槍子彈壹拾壹顆。
(七)、制式九０手槍子彈貳顆。
編號：８號
時間：九十年二月七日十四時許。
地點：臺中縣豐原市○○街一八九號Ａ棟四樓之十六前天花板上。
持有人：乙○○。
查獲槍彈：
(一)、仿美國史密斯廠製三五七轉輪手槍參枝（無槍號、管制編號0000000000、00000
    0000、0000000000）。
(二)、美國製制式九０手槍壹枝（彈匣壹個、槍號000-00000、管制編號0000000000）
    。
(三)、制式三五七轉輪手槍子彈貳顆。
(四)、制式點三八轉輪手槍子彈柒顆。
(五)、制式九０手槍子彈貳顆。
附表二：
時間：九十年三月八日下午二時。
地點：臺中縣烏日鄉大肚山第九公墓後產業道路旁。
持有人：乙○○
查獲槍彈：
(一)、美製四五手槍壹枝（彈匣壹個、槍號70G25451、管制編號0000000000）。
(二)、美製轉輪手槍壹枝（管制編號0000000000）。
(三)、美製轉輪手槍子彈四顆（鑑驗試射三顆、扣案一顆）。


司法院資訊處製作；財團法人民間司法改革基金會備份。
